# 请教陈版：股权投资计入其他权益工具后发生减值

提问人：zlzs77 时间：2019-07-28 14:50:34
请教陈版：股权投资计入其他权益工具后，可以明确得知被投资公司巨额亏损，如何确认减值呢？
计提的减值是计入 “其他综合收益”吗？

回答人：chenyiwei
其他权益工具投资无需计提减值，其减值包含于其他综合收益的变动中，最终不影响损益。